臺灣高雄地方法院民事判決
111年度雄小字第1571號
原      告  元大商業銀行股份有限公司

法定代理人  翁健    
訴訟代理人  李福興  
            劉惠民  
被      告  宋巧玟  
            宋偉明  



上列當事人間清償借款事件，本院於民國111年9月27日言詞辯論
終結，判決如下：
    主  文
一、被告應於繼承宋國賢之遺產範圍內，連帶給付原告新臺幣壹
    萬柒仟肆佰壹拾柒元，及自民國一○八年十二月二十七日起
    至清償日止，按週年利率百分之十五計算之利息。
二、訴訟費用新臺幣壹仟元由被告於繼承宋國賢之遺產範圍內連
    帶負擔。
三、本判決得假執行。但被告如以新臺幣壹萬柒仟肆佰壹拾柒元
    供擔保後，得免為假執行。
    事實及理由
一、原告主張：被繼承人宋國賢於民國93年6月7日向原告（原告
    前與大眾商業銀行股份有限公司合併，原告為存續銀行）申
    辦現金卡(卡號:0000000000000000號)使用，約定得於貸款
    額度新臺幣(下同)5萬元內取款動用，利息按年利率18.25％
    固定計付，如未依約繳納最低應付款時，除喪失期限利益，
    全部債務視為到期外，延滯期間之利息改依年利率20％計算
    。宋國賢繳款至108年12月27日起至清償日止之利息迄未清
    償，查宋國賢於108年9月21日死亡，被告宋巧玟、宋偉明為
    其繼承人，自應於繼承宋國賢之遺產範圍內負清償責任，爰
    依消費借貸及繼承之法律關係提起本件訴訟等語，並聲明：
    如主文第1項所示。
二、被告均以：對於申請書真正不爭執；伊2人沒有繼承到任何
    遺產，但也沒有辦理拋棄繼承等語。聲明：原告之訴駁回。
    (卷第141頁筆錄)
三、本院的判斷：經查，原告主張之上開事實，業據提出大眾Mu
    ch現金卡申請書及約定事項、債權沖償明細表、繼承系統表
    、戶籍謄本、行政院金融監督管理委員會函文、合併案公告
    、交易明細、客戶往來交易明細(卷第13至27頁、第101至13
    7頁)等件為證，且為被告所不爭執，應可認為真實。被告雖
    抗辯並無繼承到遺產，惟原告依法請求被告在繼承遺產範圍
    內清償宋國賢借款，被告既為其繼承人，即無不合；至有無
    遺產可供清償原告債權，則應由原告依強制執行程序實現債
    權時之遺產結算結果而定，尚不影響原告本件訴訟權之行使
    ，被告此部分所辯，並無可採。
四、綜上所述，原告依與宋國賢間消費借貸關係及繼承之法律關
    係，請求被告在繼承被繼承人宋國賢之遺產範圍內，連帶給
    付原告如主文第1項所示之金額及利息，為有理由，應予准
    許。
五、本判決第1項係依民事訴訟法第427條所規定之適用簡易訴訟
    程序所為被告敗訴之判決，爰依同法第389條第1項第3款規
    定依職權宣告假執行。併依同法第392條第2項規定諭知被告
    得供相當擔保金額後免為假執行。
六、結論：本件原告之訴為有理由。判決如主文。本件原告全部
    勝訴，訴訟費用應由被告於繼承遺產範圍內連帶負擔。
中　　華　　民　　國　　111 　年　　10　　月　　11　　日
                  高雄簡易庭  法  官    林玉心
以上正本係照原本作成。
民事訴訟法第436 條之24第2 項：對於本判決之上訴，非以違背
法令為理由，不得為之。如對本判決上訴，須於判決送達後20日
內向本院提出上訴狀，並須表明原判決所違背之法令及其具體內
容與依訴訟資料可認為原判決有違背法令之具體事實之上訴理由
。（均須按他造當事人之人數附繕本）。
中　　華　　民　　國　　111 　年　　10　　月　　11　　日
                              書記官    李月君